臺灣宜蘭地方法院民事裁定
111年度簡上字第34號
上  訴  人  新光產物保險股份有限公司

法定代理人  吳昕紘  
訴訟代理人  郭川珽  

            黃品豪  

被上訴  人  蔡志遠  
追加被  告  王建珉  


            捷盛運輸股份有限公司

上 列 1 人
法定代理人  胡皓智  
上 列 1 人
訴訟代理人  張皓甯  
上列當事人間因侵權行為損害賠償事件，上訴人對於本院宜蘭簡
易庭於民國110年12月30日所為110年度宜簡字第292號第一審判
決不服，提起上訴，並為訴之追加，本院就訴之追加部分，裁定
如下：
    主  文
追加之訴駁回。
追加之訴訴訟費用由上訴人負擔。
    理  由
一、按訴之變更或追加，非經他造同意，不得為之。但民事訴訟
    法第255條第1項第2款至第6款情形，不在此限，民事訴訟法
    第446條第1項定有明文。而簡易程序之上訴程序準用上開規
    定，民事訴訟法第436條之1第3項亦有明定。又民事訴訟法
    第255條第1項第2款之規定，因可利用原訴訟資料，除有礙
    於對造防禦權之行使外，得適用於當事人之變更或追加。在
    第二審依第446條第1項適用第255條第1項第2款規定變更或
    追加當事人，須於對造之審級利益及防禦權之保障無重大影
    響，始得為之，以兼顧當事人訴訟權益之保障及訴訟經濟之
    要求（最高法院106年度第13次民事庭會議決議意旨參照）
    。
二、按於第二審追加並非第一審被告之人為第二審被告，則對該
    第二審追加被告之審級利益，難謂無重大影響，自不符民事
    訴訟法第255條第1項第2款所定要件，亦非同條項第3、4、6
     款等情形（最高法院111年度臺抗字第31號、110年度臺抗
    字第1095號、109年度臺抗字第549號、104年度臺抗字第662
    號民事裁定意旨參照），又按：「本件抗告人以相對人劉○○
    為被告，向臺灣士林地方法院（下稱士林地院）提起附帶民
    事訴訟，主張：相對人於民國○年○月○日，駕駛○○交通股份
    有限公司（下稱○○公司）所有營業小客車，途經改制前臺北
    縣淡水鎮北十二線二‧一公里處，疏未注意甫發生車禍之被
    害人即抗告人之子張○○橫躺於道路中，輾壓而過，致張○○死
    亡等情，依侵權行為之法律關係，…。士林地院為抗告人敗
    訴之判決，抗告人就其中288萬元本息部分提起上訴，並於
    原審主張：相對人係○○公司之受僱人，○○公司應與相對人連
    帶負損害賠償責任等情，追加○○公司為被告。按在第二審追
    加原非當事人之人為他造當事人，除訴訟標的對於該人必須
    合一確定者外，非經他造及該人同意，不得為之，此觀民事
    訴訟法第446條第1項規定即明。又同法第255條第1項第2款
    所謂請求之基礎事實同一，係指原當事人間，追加之訴與原
    訴之基礎事實同一而言。查抗告人於原審追加○○公司為被告
    ，請求○○公司與相對人連帶負損害賠償責任，其訴訟標的對
    相對人、○○公司非必須合一確定，且相對人不同意抗告人訴
    之追加。原審以裁定予以駁回，經核於法並無違誤。抗告意
    旨，指摘原裁定不當，聲明廢棄，非有理由」（最高法院10
    2年度臺抗字第1031號民事裁定意旨參照），是追加第一審
    被告之僱用人為第二審被告，已非基礎事實同一或必須合一
    確定，遑論本件上訴人於第二審追加非第一審被告之其他共
    同侵權行為人之僱用人。
三、經查：
（一）上訴人於原審以被上訴人蔡志遠為被告，依侵權行為之法
      律關係請求被上訴人蔡志遠負損害賠償之責，經原審以11
      0度宜簡字第292號民事簡易判決上訴人全部敗訴，上訴人
      於民國（下同）111年1月20日具狀提起上訴，聲明請求：
      原判決廢棄；被上訴人蔡志遠應給付上訴人新臺幣（下同
      ）374,400元暨法定遲延利息（見本案卷第13頁）。
（二）上訴人嗣於111年1月22日具狀追加所主張為共同侵權行為
      人之王建珉及主張為其僱用人之捷盛運輸股份有限公司（
      下稱：「捷盛公司」）為第二審之追加被告（上訴人稱為
      「追加後被上訴人」），並聲明：被上訴人蔡志遠與追加
      被告王建珉、捷盛公司應連帶給付上訴人374,400元暨法
      定遲延利息等語（見本案卷第17、19頁）。
（三）然追加被告王建珉迄未同意上訴人所為追加，追加被告捷
      盛公司於111年6月27日具狀表明不同意追加（見本案卷第
      151至157頁）。爰審酌追加被告王建珉、捷盛公司既未參
      與第一審訴訟程序，如准許上訴人對其為訴之追加，將損
      及追加被告王建珉、捷盛公司之審級利益及防禦權之行使
      ，對其程序權保障實有重大影響。揆諸上開說明，本件追
      加之訴並不合法，應裁定駁回之。
四、據上論結，本件追加之訴為不合法，爰裁定如主文。
中　　華　　民　　國　　111   年　　7　　月　　 14　　日
                  民事庭審判長法  官  鄭貽馨
　　　　　　　　　            法  官  張文愷
                              法  官  伍偉華
以上正本係照原本作成。
本裁定不得抗告。
中　　華　　民　　國　　111 　年　　7 　　月　　14　　日
                              書記官  邱信璋